【裁判字號】    96,再易,7
【裁判日期】    970718
【裁判案由】    再審之訴
【裁判全文】
臺灣板橋地方法院民事裁定               96年度再易字第7號
再審原告    甲○○
訴訟代理人  乙○○
再審被告    全球綠雅圖公寓大廈管理委員會
法定代理人  丙○○
訴訟代理人  丁○○
上列當事人間給付管理費事件，再審原告對於中華民國95年12月
29日本院95年度簡上字第150 號確定民事判決提起再審之訴，本
院裁定如下：
    主  文
再審之訴駁回。
再審訴訟費用由再審原告負擔。
    理  由
一、再審原告提起本件再審之訴後，再審被告之法定代理人變更
    為丙○○，並經再審被告新法定代理人丙○○具狀聲明承受
    訴訟，核無不合，應予准許。
二、按再審之訴，應於30日之不變期間內提起；前項期間，自判
    決確定時起算，判決於送達前確定者，自送達時起算；其再
    審之理由發生或知悉在後者，均自知悉時起算，民事訴訟法
    第500 條第1 項、第2 項前段定有明文。次按再審之訴不合
    法者，法院應以裁定駁回之，民事訴訟法第502 條第1 項定
    有明文。
三、本件再審原告主張：按公寓大廈管理條例第10條規定，應分
    「專有部分」及「約定專有部分」。查本公寓可分為A 、B
    棟及A 棟B 棟下之地下室停車場，與C 棟5 樓之專有部分，
    依法應依其「專有部分」及「約定之專有部分」分開，其修
    繕管理維護等費用，由各區所有權人或約定專用部分之使用
    人為之。原審僅依照民國91年6 月10日召開之區分所有權人
    會議之決議，顯然未就C 棟專用部分之使用人計算其負擔費
    用重新計算，而區分C 棟一樓以6 折、二樓以上8 折計算，
    顯有適用法規錯誤。會議決議不公平，顯然有A 、B 棟地下
    室停車場人士（註：其收取其「專有部分」費用偏低，以致
    公費有不足狀況）支持從頭到尾並沒有就「專有部分」及「
    約定專有部分」計算合理之費用收費，顯然沒有就原審所有
    證物斟酌是否計算其「專有部分」及「約定專有部分」之費
    用訂定，如經斟酌，可受有利之判決。本案之訴訟是因自始
    未依公寓大廈管理條例第10條之違法行為所引起之訴訟，並
    未拒付6 折之管理費，是委員會拒收6 折之管理費，請求給
    付律師費用不合理，再審被告所提出之律師費收據，並未記
    載管理委員會給付律師費用之金額，應無支付2 萬元之事實
    存在，且再審被告於第二審上訴時追加起訴2 萬元，也因未
    繳裁判費已被駁回在案，原審並未斟酌，這些證據如經斟酌
    將可受有利之判決。為此，爰依民事訴訟法第496 條第1 項
    第1 款及第13款規定，提起本件再審之訴。
四、經查，本院95年度簡上字第150 號判決，係於95年12月29日
    宣示，此經本院依職權調取上開事件卷宗核閱無訛，而原審
    訴訟標的價額並未逾民事訴訟法466 條規定之數額，是原審
    判決即不得上訴於第三審法院，其於宣示時即告確定；又再
    審原告係於96年1 月8 日收受上開判決之送達，此亦有本院
    送達證書附於上開事件卷宗可稽；此外，再審原告之再審書
    狀亦未表明有何再審理由發生或知悉在後之情事，揆之前開
    說明，則本件提起再審之訴之30日不變期間，依法即應自96
    年1 月8 日起算，而再審原告竟遲至96年2 月26日始向本院
    提起本件再審之訴，此有本院收狀戳在卷可佐，顯已逾首揭
    民事訴訟法規定之30日不變期間，其再審之訴即為不合法，
    應予駁回。
五、據上論結，本件再審之訴不合法，依民事訴訟法第502 條第
    1 項、第95條、第78條，裁定如主文。
中    華    民    國    97    年    7     月    18    日
                  民事第二庭    審判長法  官  蕭胤瑮
                                      法  官  許麗華
                                      法  官  陳靜茹
以上正本係照原本作成
如對本裁定抗告須於裁定送達後10日內向本院提出抗告狀
中    華    民    國    97    年    7     月    18    日
                                      書記官  孫國慧


司法院資訊處製作；財團法人民間司法改革基金會備份。
